【裁判字號】    99,易,931
【裁判日期】    991011
【裁判案由】    竊盜
【裁判全文】
臺灣彰化地方法院刑事判決               99年度易字第931號
公  訴  人  臺灣彰化地方法院檢察署檢察官
被      告  甲○○
上列被告因竊盜案件，經檢察官提起公訴（99年度偵字第7772號
），本院判決如下：
    主    文
甲○○攜帶兇器竊盜，累犯，處有期徒刑柒月。又竊盜，累犯，
處有期徒刑月。應執行有期徒刑捌月。
    事    實
一、甲○○前因施用第一、二級毒品案件，經本院以94年度訴字
    第793號判決判處有期徒刑8月、4月，合併定應執行有期徒
    刑10月確定（第1案）；又因竊盜案件，經本院以94年度易
    字第609號判決判處有期徒刑8月確定（第2案），前揭第1案
    與第2案之罪，經本院以95年度聲字第62號裁定應執行有期
    徒刑1年5月，嗣入監執行，甫於民國96年1月18日執行完畢
    。詎其仍不知悔改，竟意圖為自己不法之所有，而為下列犯
    行：
  (一)於99年7月2日凌晨1時許，騎乘車牌號碼JSY—776號重型機
    車，行經址設彰化縣鹿港鎮廖厝里楊厝巷81之9號之「信福
    國際有限公司」（下稱信福公司）前時，趁無人在場之際，
    先自地上撿拾持客觀上足作為兇器使用之木棍1支敲破該處
    圍牆上之兩邊塑膠管，復自地上撿拾客觀上足作為兇器使用
    之剪刀1支將塑膠管內之電纜線剪斷，再將該處合計共3段、
    價值約新台幣（下同）7萬元之電纜線竊取得手，並以上開
    機車載運上開竊得物品，以3千多元售予不知名之流動攤商
    ，所得款項業已花用殆盡。
  (二)於99年7月中旬某日凌晨3時許，駕駛某不詳自用小貨車，前
    往址設鹿港鎮山崙里崙尾巷123號之「達勝企業社」前，趁
    無人在場之際，徒手將該企業社所有價值約3萬5千元之白鐵
    廢料約500公斤逐批搬運上車而得手，並以上開機車載運上
    開竊得物品，以4千多元售予不知名之流動攤商，所得款項
    業已花用殆盡。
  (三)嗣甲○○因另涉犯毒品案件，為警緝捕到案，乃於警詢時，
    在有偵查犯罪權限之機關或公務員發覺上開犯行前，主動向
    彰化縣警察局鹿港分局洪堀派出所員警自首前揭竊盜犯行，
    始查悉上情。
二、案經彰化縣警察局鹿港分局報告臺灣彰化地方法院檢察署檢
    察官偵查起訴。
    理    由
一、按刑事訴訟法第159條之5規定：「被告以外之人於審判外之
    陳述，雖不符前四條之規定，而經當事人於審判程序同意作
    為證據，法院審酌該言詞陳述或書面陳述作成時之情況，認
    為適當者，亦得為證據。當事人、代理人或辯護人於法院調
    查證據時，知有第159條第1項不得為證據之情形，而未於言
    詞辯論終結前聲明異議者，視為有前項之同意。」，其立法
    意旨在於傳聞證據未經當事人之反對詰問予以核實，原則上
    先予排除，惟若當事人已放棄詰問或未聲明異議，基於證據
    資料愈豐富，愈有助於真實發現之理念，且強化言詞辯論主
    義，法院自可承認該傳聞證據例外擁有證據能力。經查，本
    件被告甲○○於本院言詞辯論終結前，並未就證人丙○○、
    乙○○於警詢時所證述之內容聲明異議，依上開規定說明，
    應視為同意其證言作為證據，且本院審酌上開證人等證言作
    成時之情況，查無其他不法之情狀，足認為得為本案之證據
    ，而有證據能力，先予敘明。
二、前揭犯罪事實，業據被告甲○○於警詢、檢察官訊問、本院
    審理時均坦承不諱，核與證人丙○○、乙○○於警詢中證述
    之情節相符，並有照片8張等附卷可稽，足證被告之自白屬
    實。前揭犯行，事證明確，堪以認定。
三、按刑法第321條第1項第3款所謂之兇器，其種類並無限制，
    凡客觀上足對人之生命、身體、安全構成威脅，具有危險性
    之兇器均屬之（最高法院79年台上字5253號判例參照）。查
    本件被告先持客觀上足作為兇器使用之木棍1支；復持客觀
    上足作為兇器使用之剪刀1支，為如上開犯罪事實欄一之(一)
    所示之竊盜犯行。查木棍、剪刀均質地堅硬，被告攜之竊取
    財物，客觀上對人之生命、身體、安全足以構成威脅，而具
    有危險性，自屬兇器。核被告所為，係犯刑法第321條第1項
    第3款之攜帶兇器竊盜罪及同法第320條第1項之竊盜罪。被
    告所犯上開2罪，犯意各別，行為有異，應予分論併罰。被
    告有如犯罪事實欄所述之科刑及執行紀錄，有臺灣高等法院
    被告前案紀錄表在卷可稽，其於執行完畢後5年內故意再犯
    本案2件有期徒刑以上之罪，均為累犯，應各依刑法第47 條
    第1項之規定加重其刑。惟被告就本件犯罪事實部分，係於
    有偵查權限之個人或機關得知前開犯行前，自行向警方表明
    前開犯行而自首，均應依刑法第62條前段減輕其刑，並依法
    先加後減之。爰審酌被告有正常工作能力，竟竊取物品而變
    價花用，並審酌被告前有吸食毒品、竊盜之犯罪紀錄、犯罪
    之動機、智識程度、手段、竊取物品之價值、所生危害及其
    犯後態度等一切情狀，分別量處如主文所示之刑，並定其應
    執行之刑，以示懲儆。末按，未扣案之木棍及剪刀各1支均
    非被告所有，乃取自遭竊之信福公司所有，業據被告於本院
    審理時供陳無訛，復非違禁物，即與刑法第38條所定沒收之
    要件，尚有未合，爰不併予宣告沒收，附此敘明。
據上論斷，應依刑事訴訟法第299條第1項前段，刑法第321條第1
項第3款、第320條第1項、第51條第5款、第47條第1項、第62條
前段，刑法施行法第1條之1第1項、第2項前段，判決如主文。
中    華    民    國    99    年    10    月    11    日
                          刑事第二庭  法  官  郭玄義
以上正本證明與原本無異。
如不服本判決應於收受判決後10日內向本院提出上訴書狀，並應
敘述具體理由；其未敘述上訴理由者，應於上訴期間屆滿後20日
內向本院補提理由書（均須按他造當事人之人數附繕本）「切勿
逕送上級法院」。
告訴人或被害人對於判決如有不服具備理由請求檢察官上訴者，
其上訴期間之計算係以檢察官收受判決正本之日期為準。
中    華    民    國    99    年    10    月    11    日
                                      書記官  魏嘉信
附錄本案論罪科刑法條全文：
中華民國刑法第320條
意圖為自己或第三人不法之所有，而竊取他人之動產者，為竊盜
罪，處5 年以下有期徒刑、拘役或 5 百元以下罰金。
意圖為自己或第三人不法之利益，而竊佔他人之不動產者，依前
項之規定處斷。
前二項之未遂犯罰之。
中華民國刑法第321條
犯竊盜罪而有左列情形之一者，處 6 月以上、 5 年以下有期徒
刑：
一、於夜間侵入住宅或有人居住之建築物、船艦或隱匿其內而犯
    之者。
二、毀越門扇、牆垣或其他安全設備而犯之者。
三、攜帶兇器而犯之者。
四、結夥三人以上而犯之者。
五、乘火災、水災或其他災害之際而犯之者。
六、在車站或埠頭而犯之者。
前項之未遂犯罰之。

司法院資訊處製作；財團法人民間司法改革基金會備份。
